# 一般借款的汇兑差额是否资本化？

提问人：rainy418 时间：2011-6-25 09:26:26
符合资本化条件的一般借款的汇兑差额是否资本化？如果要资本化，如何计算呢？

回答人：chenyiwei
一般借款相对应的汇兑损益资本化，应满足以下条件：
1 、资本化的汇兑损益仅限于直接对应于用于符合条件资产的资本支出的借款本金（需为借款资金和资本支出之间的对应关系获取充分的证据予以证明）以及已资本化的利息的部分；
2 、可资本化的汇兑损益仅限于作为对利息支出调整的部分。由于利率和汇率有一定的联动关系，因此汇率的变动通常是不同币种的利率的函数，汇兑差额一般是符合资本化条件的。但如果因货币供求关系，各国经济基本面等原因导致汇率突然大幅波动，则应当剔除该异常波动的影响。附件中有个举例可供参考。

提问人：liubin988513 时间：2011-06-29 11:21:22
回复 chenyiwei 的帖子
出于简 化核算的考虑，借款费用准则规定，在资本化期间内，外币专门借款本金及其利息的汇兑差额，应当予以资本化，计入符合资本化条件的资产的成本。而除外币专门借款之外的其他外币借款本金及其利息所产生的汇兑差额应当作为财务费用，计入当期损益。 准则 2010规定一般借款汇兑差额不允许资本化吧，请陈老师核实下。

回答人：chenyiwei
讲解确实是如此规定的，谢谢指出。

提问人：rainy418 时间：2011-06-25 09:26:26
符合资本化条件的一般借款的汇兑差额是否资本化？如果要资本化，如何计算呢？

回答人：chenyiwei
回复 iceboy1 的帖子
借款费用领域内确实存在一些细微的实际执行的差异。这一点在实际执行中也会导致差异。

提问人：飞上云的鸟 时间：2011-07-08 09:48:07
那到底要不要资本化呢 比如外资房地产企业的外债借款 本金及利息产生的汇况收益 若计入开发成本 在现在升值情况下 会出现抵减开发成本的情况 这对企业无利 那么是应计入开发成本 即资本化 还是应入财务费用啊？

回答人：chenyiwei
按照上面网友的提示，一般借款本息的汇兑差额不应资本化。